臺北高等行政法院裁定
                                       99年度簡字第658號
聲  請  人　ARCE MARIA CRISTINA AGUIRRE
            FLORES LEA AGAHAN
            王有
上列聲請人因原告王青（下稱「原告」）與被告行政院勞工委
員會（下稱「被告」）間就業服務法事件（下稱「系爭訴訟」）
，聲請參加訴訟，本院裁定如下：
    主  文
聲請駁回。
聲請訴訟費用由聲請人負擔。
    理  由
一、按「行政法院認為撤銷訴訟之結果，第三人之權利或法律上
    利益將受損害者，得依職權命其獨立參加訴訟，並得因該第
    三人之聲請，裁定允許其參加。」「前二項規定，於其他訴
    訟準用之。」為行政訴訟法第42條第1 項、第3 項所明定。
    準此，第三人依行政訴訟法第42條第3 項準用同條第1 項之
    規定，聲請參加訴訟，須訴訟之結果，將損害該第三人之權
    利或法律上之利益者，始得為之。所謂法律上之利害關係，
    乃指第三人法律上之地位，因當事人之一造敗訴將致不利益
    者而言，則經濟上、文化上、感情上之利益或反射利益皆不
    與焉。
二、本件聲請意旨略以：聲請人ARCE MARIA CRISTINA AGUIRRE
    （下稱「A 君」）確曾於離境前繳納新臺幣（下同）67元就
    業安定費，卻遭被告否認，已嚴重影響A 君再次申請來臺受
    聘僱之工作權利；聲請人FLORES LEA AGAHAN （下稱「F 君
    」）現受僱於原告，對於本件就業安定費爭議，或恐影響聘
    僱許可，而影響F 君受聘僱之工作權利，且影響受聘僱之外
    國人得以免繳納就業安定費即可申請許可等權利；聲請人王
    有則係原告聘僱外籍看護所實際照顧者，若原告之聘僱許可
    遭被告廢止，將嚴重影響王有受外國人照顧之權利。顯見A
    君、F 君、王有就系爭訴訟之結果，將致伊等權利或法律上
    利益受損害，爰依行政訴訟法第42條規定，聲請裁定准予參
    加系爭訴訟等語。經查：
  (一)系爭訴訟之原告係主張伊前經被告許可，自民國82年起分別
    聘僱菲律賓籍外國人JOSE CRESEVGIAG （下稱「J 君」）等
    14名從事家庭看護工作，被告96年9 月10日勞職外字第0960
    507764A 號函（下稱「96年9 月10日函」）僅許可伊聘僱A
    君自96年4 月22日至同年月23日止共1 日，無異揭示A 君自
    96年4 月23日至96年9 月10日在臺期間皆屬未有聘僱許可之
    非法居留，則伊既未曾合法聘僱A 君，自無庸繳納任何就業
    安定費。被告嗣以98年3 月3 日勞職許字第0981012087號函
    （下稱「98 年3月3 日函」）核發F 君之聘僱許可，顯見被
    告已認定伊迄98年3 月止並未積欠任何就業安定費，則伊所
    繳納A 君自96年4 月22日起至同年月23日止之1 日就業安定
    費67元（下稱「系爭就業安定費」）即屬溢繳，爰依公法上
    不當得利請求權及就業安定基金收支保管及運用辦法第13條
    規定，訴請被告返還其所溢繳之67元及遲延利息等語。
  (二)顯見原告係主張系爭就業安定費為其所繳納，而非如聲請人
    A 君所述係其於離境時自行繳納。況依就業服務法第55條第
    1 項規定，負有繳納就業安定費之義務人為聘僱外國人之原
    告，而非之前受聘僱之A 君、現受聘僱之F 君或受外國人照
    顧者王有，是F 君並無依同法第51條第1 項免繳納就業安定
    費之權利可言。況被告96年9 月10日函僅許可原告聘僱A 君
    自96年4 月22日至同年月23日止共1 日，A 君早已離境，是
    無論原告有無溢繳系爭就業安定費，均不影響A 君再次申請
    來臺受聘僱之工作權利。則系爭訴訟之結果，不致損害A 君
    之權利或法律上之利益。
  (三)按就業服務法第55條第4 項、第5 項固規定：「雇主未依規
    定期限繳納就業安定費者，得寬限三十日；於寬限期滿仍未
    繳納者，自寬限期滿之翌日起至完納前一日止，每逾一日加
    徵其未繳就業安定費百分之一滯納金。但以其未繳之就業安
    定費一倍為限。」「加徵前項滯納金三十日後，雇主仍未繳
    納者，由中央主管機關就其未繳納之就業安定費及滯納金移
    送強制執行，並得廢止其聘僱許可之一部或全部。……」惟
    須經被告以原告經寬限30日期滿仍未繳納就業安定費，加徵
    1 倍滯納金30日後，仍未繳納，經被告移送強制執行為前提
    ，被告始得廢止原告之聘僱許可之一部或全部。而被告迄今
    既未就上開就業安定費對原告加徵滯納金，亦未移送強制執
    行，更尚未廢止原告之聘僱許可。是系爭訴訟之結果，並不
    致影響F 君受聘僱之工作權利或自行申請許可等權利，亦不
    致影響王有受外國人照顧之權利甚明。
  (四)綜上所述，系爭訴訟之結果，均不致損害聲請人之權利或法
    律上之利益，聲請人自不得依首揭規定聲請參加訴訟。故聲
    請人聲請參加訴訟，不符首揭規定，應予駁回。
三、依行政訴訟法第236 條、第43條第2 項、第104 條、民事訴
    訟法第95條、第78條，裁定如主文。
中　　華　　民　　國　 100　　年　　1 　　月　　28　　日
　　　　　　　　　  臺北高等行政法院第六庭
                          　      　法  官　張　國　勳
上為正本係照原本作成。
本件以訴訟事件所涉及之法律見解具有原則性者為限，始得於本
裁定送達後10日內向本院提出抗告狀（須按他造人數附繕本），
並經最高行政法院許可後方得抗告。
中　　華　　民　　國　 100　　年　　1 　　月　　28　　日
　　　　　　　　　　　　　　　　　　書記官　陳　可　欣